臺灣高雄地方法院刑事判決          100年度審交訴字第166號
公  訴  人  臺灣高雄地方法院檢察署檢察官
被      告  黃國輝
上列被告因公共危險案件，經檢察官提起公訴（100 年度偵字第
13406 號），嗣因被告就被訴事實為有罪陳述，經本院告知簡式
審判程序意旨並聽取公訴人及被告之意見後，本院合議庭裁定由
受命法官獨任依簡式審判程序審理，判決如下：
    主  文
黃國輝犯肇事致人傷害逃逸罪，累犯，處有期徒刑柒月。
    事  實
一、黃國輝前於民國99年間因酒後駕車之公共危險案件，經國防
    部南部地方軍事法院以99年度訴字第221 號判處有期徒刑6
    月確定，於100 年2 月25日易科罰金執行完畢。詎其猶不知
    悔改，於100 年2 月27日下午3 時25分許，駕駛車號2L-797
    6 號自用小客車，沿高雄市○○區○○街由北往南方向行駛
    ，至華盛街與漢民路路口欲停等紅燈時，本應注意車前狀況
    ，隨時採取必要之安全措施，而依當時天候晴、有日間自然
    光線、路面柏油鋪裝、乾燥無缺陷、無障礙物、視距良好，
    並無不能注意之情事，竟疏未注意上情，追撞同車道右前方
    由陳姩境所騎乘之車號M6U-937 號普通重型機車，致其人車
    倒地，受有左臂紅腫約3 ×2 公分、右臂紅腫約4.5 ×2 公
    分、左背紅腫約1.5 ×0.2 公分、左腰側紅腫約3 ×0.3 公
    分及右膝瘀青3.5 ×2 公分之傷害（過失傷害部分未據告訴
    ）。詎黃國輝肇事致人受傷後，主觀上已意識到自己肇事致
    陳姩境受傷之事實，竟基於肇事逃逸之犯意，旋即駕車逕行
    離去，未留置現場採取必要安全救護措施或報警處理。嗣經
    路人記下肇事車號，報警循線查獲。
二、案經高雄市政府警察局小港分局移送臺灣高雄地方法院檢察
    署檢察官偵查起訴。
    理  由
一、本件被告黃國輝所犯係死刑、無期徒刑、最輕本刑為3 年以
    上有期徒刑以外之罪，其於審判程序中就被訴事實為有罪之
    陳述，經法官告知簡式審判程序之旨，並聽取公訴人及被告
    之意見後，經本院合議庭裁定由受命法官獨任進行簡式審判
    程序。又本件卷內之證據調查，依同法第273 條之2 規定，
    不受第159 條第1 項關於傳聞法則規定之限制，依法均有證
    據能力，合先敘明。
二、上開犯罪事實業據被告坦承不諱，核與證人即被害人陳姩境
    、目擊證人廖修賢於警詢時及偵查中證述之情節相互符合（
    見偵卷第3 至5 、9 至11、35至37頁），並有道路交通事故
    現場圖、高雄市○○○○○道路交通事故調查報告表（一）
    （二）、交通大隊交通事故談話紀錄表各1 份、現場照片7
    張及監視器錄影畫面翻拍照片3 張、高雄市小港區調解委員
    會100 年3 月11日100 年民調字第072 號調解書1 份在卷可
    稽（見偵卷第12至15、17至19、22至23、28頁、本院卷第11
    頁）；而被害人受有左臂紅腫約3 ×2 公分、右臂紅腫約4.
    5 ×2 公分、左背紅腫約1.5 ×0.2 公分、左腰側紅腫約3
    ×0.3 公分及右膝瘀青3.5 ×2 公分之傷害一節，亦有安泰
    醫院100 年2 月27日安乙診字第978911號診斷證明書1 份附
    卷可憑，綜上所述，足見被告之任意性自白與事實相符，得
    為認定犯罪之依據。從而，本件事證明確，被告上開犯行堪
    以認定，應依法論科。
三、按刑法第185 條之4 之肇事致人死傷逃逸罪，係以處罰肇事
    後逃逸之駕駛人為目的，俾促使駕駛人於肇事後能對被害人
    即時救護，以減少死傷，是該罪之成立只以行為人有駕駛動
    力交通工具肇事，致人死傷而逃逸之事實為已足，至行為人
    之肇事有否過失，則非所問，亦毋須行為人另有何遺棄被害
    人或自身逃避司法裁判之意思，行為人不留在肇事現場為即
    時救護、避免後車再度撞擊或協助相關人員迅速處理事故而
    離去，使肇事所發生之損害有再度擴大之危險，即構成該罪
    。是核被告所為，係犯刑法第185 條之4 之肇事致人傷害逃
    逸罪。被告有如事實欄所載，受有期徒刑執行完畢之事實，
    有臺灣高等法院被告前案紀錄表在卷可參，其受徒刑之執行
    完畢，5 年內故意再犯本件有期徒刑以上之罪，為累犯，應
    依刑法第47條第1 項規定，加重其刑。爰審酌被告前於80年
    間因過失致死案件，經臺灣臺東地方法院以80年度交訴字第
    20號判處有期徒刑6 月，又有如事實欄所載酒後駕車前科，
    有上開臺灣高等法院被告前案紀錄表可參，竟仍不知謹慎、
    小心駕車，猶因未注意車前狀況，肇致本件車禍事故，使被
    害人受有身體上及精神上之損害，且肇事後竟未留置現場照
    護被害人或報警處理，而逕自離開現場，罔顧他人生命、身
    體安全，行為實有不該，惟念及其於本院審理時尚能坦承肇
    事逃逸之犯行，且就過失傷害部分已以新臺幣（下同）15,0
    00元與被害人達成和解，並已給付完畢，補償被害人所受部
    分損害，有上開高雄市小港區調解委員會調解書在卷可稽，
    並考量本件犯罪情節、被害人所受傷害程度，及被告自稱高
    中畢業、家庭經濟狀況貧寒、現為臨時工、日薪900 至1,00
    0 元、尚有子女需撫養等一切情狀（見偵卷第6 頁調查筆錄
    受詢問人欄、本院卷第27頁），量處如主文所示之刑，以示
    懲儆。
據上論斷，應依刑事訴訟法第299 條第1 項前段、第273 條之1
第1 項，刑法第185 條之4 、第47條第1 項，判決如主文。
本案經檢察官王兆琳到庭執行職務。
中    華    民    國    100   年    8     月    11    日
                      刑事第十庭      法  官  周佳佩
以上正本證明與原本無異。
如不服本判決應於收受判決後10日內向本院提出上訴書狀，並應
敘述具體理由。其未敘述上訴理由者，應於上訴期間屆滿後20日
內向本院補提理由書（均須按他造當事人之人數附繕本) 「切勿
逕送上級法院」。
中    華    民    國    100   年    8     月    11    日
                                      書記官  李承悌
附錄本案論罪科刑法條：
刑法第185 條之4
駕駛動力交通工具肇事，致人死傷而逃逸者，處6 月以上5 年以
下有期徒刑。